【裁判字號】    95,勞訴,8
【裁判日期】    950324
【裁判案由】    給付資遣費等
【裁判全文】
臺灣板橋地方法院民事判決               95年度勞訴字第8號
原      告  乙○○
                        樓
訴訟代理人  賴玉梅律師
複代理人    周福珊律師
複代理人    丙○○
被      告  瑞泰電綜股份有限公司
法定代理人  甲○○
上列當事人間請求給付資遣費等事件，經本院於民國95年3 月3
日言詞辯論終結，判決如下：
    主  文
被告應給付原告新台幣陸拾柒萬參仟玖佰玖拾捌元及自民國九十
四年九月十六日起至清償日止，按週年利率百分之五計算之利息
。
訴訟費用由被告負擔。
本判決於原告以新台幣貳拾貳萬元供擔保後，得假執行
    事實及理由
一、被告未於言詞辯論期日到場，核無民事訴訟法第386 條各款
    所列事由，爰依原告之聲請，由其一造辯論而為判決。
二、原告主張：
（一）緣原告自民國83年4 月1 日起受僱於被告公司，詎被告公
      司於94年7 月1 日勞退新制施行後不及一個月，忽於94年
      7 月30日委由秉然法律事務所通知原告及其他員工，被告
      公司將自94年8 月1 日起停止營業，原告之資遣費將於94
      年8 月30日前發放，最遲於94年9 月15日發放完畢，且被
      告公司並交付原告員工資遣證明單，內載兩造勞動契約至
      94年7 月31日終止。
（二）按雇主歇業時得預告終止勞動契約，雇主依第11條或第13
      條但書規定終止勞動契約者，繼續工作三年以上者，應於
      三十日前預告之。雇主未依第一項規定期間預告而終止契
      約者，應給付預告期間之工資。雇主依前條終止勞動契約
      者，應依左列規定發給勞工資遣費：一、在同一雇主之事
      業單位繼續工作，每滿一年發給相當於一個月平均工資之
      資遣費。二、依前款計算之剩餘月數，或工作未滿一年者
      ，以比例計給之。未滿一個月者以一個月計。勞動基準法
      第11條第1 款、第16條第1 項第3 款、第3 項及第17條分
      別定有明文。原告之平均工資為54,619元，年資為11年又
      4 個月，原告依上開勞動基準法規定請求被告公司給付一
      個月預告期間工資54,619元及資遣費619,379 元（54,619
      ×11. 34 =619,379）兩 者合計673,998 元。又上開金額
      被告公司原先承諾最遲於94年9 月15日前發放完畢，唯被
      告公司迄未給付，原告併得請求自94年9 月16日起算之遲
      延利息。為此，請求被告給付原告673,998 元及自94年9
      月16日起至清償日止按週年利率5%計算之利息，並願供擔
      保，請准宣告假執行等語。
三、被告未於言詞辯論期日到場，復未提出書狀作任何有利於已
    之聲明或陳述。
四、本院之判斷：
（一）原告主張其自83年4 月1 日起受僱於被告公司，詎被告公
      司於94年7 月1 日勞退新制施行後不及一個月，忽於94年
      7 月30日委由秉然法律事務所通知原告及其他員工，被告
      公司將自94年8 月1 日起停止營業，原告之資遣費將於94
      年8 月30日前發放，最遲於94年9 月15日發放完畢，且被
      告公司並交付原告員工資遣證明單，內載兩造勞動契約至
      94年7 月31日終止。原告經資遣前6 個月之平均工資為54
      ,619 元 之事實，業據提出在職證明書影本1 紙、秉然法
      律事務所律師函影本1 件、員工資遣證明單影本1 紙、平
      均工資及請求金額計算明細1 紙為證（94年度重勞調字第
      61號第5 至9 頁），復經本院調閱原告之勞工保險投保紀
      錄核實無誤，有勞工保險局95年2 月8 日保承資字第0951
      0042140 號函1 件附卷可稽（本院卷第11至13頁），被告
      經合法通知而未到庭，亦未提出書狀作何聲明或陳述，自
      堪信原告之主張為真。
（二）茲就原告各項請求審理論究如下：
  １、預告工資部分：
      按「非有左列情形之一者，雇主不得預告勞工終止勞動契
      約：一、歇業或轉讓時。二、虧損或業務緊縮時。三、不
      可抗力暫停工作在一個月以上時。四、業務性質變更，有
      減少勞工之必要，又無適當工作可供安置時。五、勞工對
      於所擔任之工作確不能勝任時。」；又「雇主依第十一條
      或第十三條但書規定終止勞動契約者，其預告期間依左列
      各款之規定：一、繼續工作三個月以上一年未滿者，於十
      日前預告之。二、繼續工作一年以上三年未滿者，於二十
      日前預告之。三、繼續工作三年以上者，於三十日前預告
      之。」勞動基準法第11條、第16條第1 項分別定有明文。
      本件被告未行預告，遽於94年7 月30日間以寄發律師函方
      式通知被告公司於94年8 月1 日起停止營業，並資遣原告
      ，自應給付預告期間之工資予原告。原告任職被告公司3
      年以上，是以，被告須於30日前預告終止勞動契約，被告
      未經預告之期間即終止勞動契約，自應給付1 個月預告期
      間之工資。原告經資遣前6 個月之平均工資為54,619元，
      故而，原告請求被告給付1 個月預告期間工資54,619元，
      於法有據，應予准許。
  ２、資遺費之部分：
      按「雇主依前條終止勞動契約者，應依左列規定發給勞工
      資遣費：一、在同一雇主之事業單位繼續工作，每滿一年
      發給相當於一個月平均工資之資遣費。二、依前款計算之
      剩餘月數，或工作未滿一年者，以比例計給之。未滿一個
      月者以一個月計。」，勞動基準法第17條定有明文。系爭
      勞雇契約係經被告係於94年7 月30日為終止契約之意思表
      示而自同年月31日告終止，業如前述，原告自得請求被告
      公司給付依勞動基準法第17條規定計算之資遣費。原告主
      張其自83年4 月1 日起受僱於被告公司，迄至94年7 月31
      日終止勞雇契約，於被告公司之服務年資為11年又4 個月
      餘，終止契約前六個月之月平均工資為54,619元，復如前
      述，準此，被告公司應給付原告之資遣費為619,015 元（
      54,619×11+54,619 ×4/12=619,015.33 ，元以下四捨五
      入），惟被告既已承諾其應給付之資遣費為619,379 元，
      有秉然法律事務所律師函影本、平均工資及請求金額計算
      明細各1 紙附卷可稽（94年度重勞調字第61號第6 、7 、
      9 頁），原告請求被告給付資遣費619,379 元，於法有據
      。
（三）按給付有確定期限者，債務人自期限屆滿時起，負遲延責
      任。民法第299 條第1 項定有明文，被告公司既委任律師
      發函通知終止本件勞動契約，並承諾於94年9 月15日前給
      付資遣費及預告工資，被告既未遵期給付，應自94年9 月
      16日起負遲延責任。綜上所陳，原告請求被告給付之預告
      工資54,619元、資遣費619,379 元共計673,998 元，及自
      94年9 月16日起至清償日止，按週年利率5%計算之利息，
      於法有據，應予准許。
五、原告陳明願供擔保，聲請宣告假執行，經核合於法律規定，
    爰酌定相當之擔保金額宣告之。
六、訴訟費用負擔之依據：民事訴訟法第78條。
中    華    民    國    95    年    3     月    24    日
                   勞工法庭   法  官  徐福晉
以上正本係照原本作成
如對本判決上訴，須於判決送達後20日內向本院提出上訴狀
中    華    民    國    95    年    3     月    31    日
                              書記官  林文賢


司法院資訊處製作；財團法人民間司法改革基金會備份。
